# 外方股东减资资金可以打入其境内关联公司吗？如果可以要走什么审批手续？

提问人：zhangxiaobo505 时间：2015-09-10 06:44:05
外方股东减值资金可以打入其境内关联公司吗？如果可以要走什么审批手续？

回答人：chenyiwei
如果要这样处理，则外方投资者必须向外汇管理局申请以境内外商投资企业减资所获得的人民币在境内再投资，在获得外管局签发的“资本项目外汇业务核准件”之后，被减资的外商投资企业可凭该核准件将减资款直接汇给该外国投资者拟增资的境内关联企业。